# 请教陈版：IPO原始报表与申报报表差异

提问人：glacier_18 时间：2011-04-18 15:58:27
IPO申报材料中申报报表与原始报表的差异说明中，其中涉及母公司和合并的差异说明。 案例现在是：公司母子公司分别向当地税务局报送报表，一直未编制合并会计报表。 对于合并原始报表来说，是不是指的是母子公司向税务报送的税务报表的合并报表？

回答人：chenyiwei
也可以这样理解。有一种做法就是根据母子公司各自向其主管税务、工商机关报送的个别财务报表编制合并报表作为原始报表。

回答人：chenyiwei
回复 藤椅 oshistone 的帖子是一致的。

回答人：chenyiwei
回复 地板 zhukui_2011 的帖子 2003 年 6 月，证监会在当时的《股票发行审核标准备忘录第 4 号—关于公开发行证券的公司发行申请文件中申报财务资料的若干要求（修订）》中曾经规定：
最近三年原企业或股份公司的原始财务报告是指报告期各年度提供给地方财政、税务部门的财务报告。 　　（一）最近三年内发起设立运行不满三年的股份公司提供的原始财务报告包括： 　　1 、报告期股份公司设立当年及以后年度的原始财务报告及审计报告；
2 、报告期股份公司设立之前的原始财务报告，该财务报告应包括各发起人（如有多个投入经营性资产的发起人）投入股份公司的经营性资产原所在法人单位的原始财务报告，如果该原始财务报告已经审计，一并提供其审计报告；如果未经审计，则应注明“未经审计”。 　　（二）定向募集公司或已经设立运行满三年的股份公司，提供的原始财务报告是指报告期内各年度公司的原始财务报告及审计报告。 　　（三）最近三年内发起设立运行不满三年的股份公司，提供的原始财务报告与申报财务报告的差异比较表包括： 　　1 、报告期股份公司设立当年及以后年度原始财务报告与申报财务报告的差异比较表，包括资产负债表和利润表的差异比较表； 　　2 、报告期股份公司设立之前原始财务报告与申报财务报告的差异比较表，该差异比较表包括各个以经营性资产出资的发起人（如为多个发起人）报告期各年度的原始利润表与其分帐进入股份公司申报利润表的基础利润表的差异比较表和各个发起人汇总的合并利润表与股份公司申报利润表的差异比较表。 　　（四）定向募集公司或已经设立运行满三年的股份公司，提供的原始财务报告与申报财务报告的差异比较表是指报告期内各年度经审计的公司原始财务报告与申报财务报告的差异比较表，包括资产负债表和利润表的差异比较表。
该备忘录在 2006 年 5 月以后不再执行，但此后没有对“原始财务报表”的概念给出进一步的解释。所以实务中在很大程度上还是参照上述表述。

提问人：Alisa_wang 时间：2012-07-17 11:20:05
回复 chenyiwei 的帖子
陈老师，某公司2008-2010年每年均出具了审计报告并报税务机关、 国资委等相关部门。
2011 年年审，对某些事项进行了追溯调整，并报税务机关、国资委等相关部门。 2012 年，若申报材料，那么原始报表是 2011 年出具的审计报告并追溯调整之前的各年报表，还是各年原来出具的报告？ benjun8773说，可以替换税务局的报表。我不说这种情况，说的就普通情况。就是企业年审时追溯调整了以前年度报表，那么以前年度的报表是按追溯前还是追溯后做为原始报表？

回答人：chenyiwei
如果是一般情况，我理解应当是以当年度报送主管财税机关的报表作为原始报表（即各年原出具的报表），而不是现在追溯以后的报表。

提问人：Alisa_wang 时间：2012-07-17 12:34:42
回复 chenyiwei 的帖子
如果按以前各年的报表做为原始报表，那如果是会计政策变更或重大会计差错，不是申报报表，就是年审的时候发生的，我对以前年度的报表进行了追溯，不做为原始报表。
那么申报的时候，这部分差异再重新表述一遍吗？由于会计差错影响多少，会计政策变更影响多少，但其实这些，都不是做IPO的会计师审计出来的啊。是原来的报表就已经调整了啊

回答人：chenyiwei
主要是考虑到如果以追溯后的报表作为原始报表则随意性太大。这与这些差错是否系由IPO申报会计师审计发现的无关。